臺灣臺中地方法院刑事判決
110年度交易字第1338號
公  訴  人  臺灣臺中地方檢察署檢察官
被      告  王宥崴


指定辯護人  本院公設辯護人賴忠杰                  
上列被告因公共危險案件，經檢察官提起公訴（110年度速偵字
第3123號），本院判決如下：
    主  文
王宥崴駕駛動力交通工具而吐氣所含酒精濃度達每公升零點二五
毫克以上，累犯，處有期徒刑陸月，併科罰金新臺幣壹萬元，有
期徒刑如易科罰金，罰金如易服勞役，均以新臺幣壹仟元折算壹
日。
   犯罪事實
一、王宥崴前於民國110年8月15日14時許，在臺中市豐原區三豐
    路2段附近某處，飲用啤酒後，其吐氣所含酒精濃度已達每
    公升0.25毫克以上，竟仍於同日16時30分前某時，騎車號00
    0-0000號普通重型機車上路。嗣於110年8月15日16時30分許
    ，行經臺中市○○區○○路0段000號前，因行車搖晃為警攔查，
    發覺其臉部通紅、渾身散發酒氣，遂於同日16時47分許，對
    其施以吐氣式酒精濃度測試，測得其吐氣中所含酒精濃度達
    每公升0.31毫克，始悉上情。
二、案經臺中市政府警察局豐原分局報告臺灣臺中地方檢察署檢
    察官偵查起訴。
    理    由
壹、證據能力方面：
    本案據以認定被告王宥崴犯罪之被告以外之人於審判外之陳
    述：即職務報告部分，公訴人與被告在本院110年10月20日
    審理時，均表示同意作為證據使用(見本院卷第34頁)，復經
    本院審酌上開職務報告係承辦警員記載本案查獲經過，該證
    據之作成或取得並無違法或不當之情況，係屬適當，依刑事
    訴訟法第159條之5第1項之規定，具有證據能力；又本案認
    定事實引用之卷內其餘非供述證據，並無證據證明係公務員
    違背法定程序取得，依同法第158條之4規定反面解釋，亦均
    有證據能力。
貳、實體部分：
一、認定犯罪事實所根據之證據及理由：  
    上揭犯罪事實，業據被告於警詢、偵訊及本院審理時均坦承
    不諱【見臺灣臺中地方檢察署110年度速偵字第3123號偵查
    卷宗(下稱速偵卷)第35-37、72頁、本院卷第33、36頁】，
    且有職務報告、酒精測定紀錄表各1紙、臺中市○○○○○○○○○道
    路○○○○○○○○○○○0○○○路○○○○○○○號查詢機車車籍1紙在卷可稽(
    見速偵卷第29、45、47、53頁)，足認被告之自白與事實相
    符，被告前揭犯行洵堪認定，應予依法論科。
二、論罪科刑：
  ㈠核被告王宥崴所為，係犯刑法第185條之3第1項第1款之駕駛
    動力交通工具而吐氣所含酒精濃度達每公升0.25毫克以上罪
    。
  ㈡被告曾於105年間，因公共危險案件，經本院以105年度豐交
    簡字第1066號判決判處有期徒刑5月確定，而於106年11月25
    日易服社會勞動執行完畢(下稱第1案)；又於106年間，因公
    共危險案件，經本院以107年度交易字第132號判決判處有期
    徒刑6月確定，而於107年12月24日執行完畢(下稱第2案)之
    前科，有臺灣高等法院被告前案紀錄表1份在卷可稽(見本院
    卷第13-16頁)，其受有期徒刑之執行完畢後，5年以內故意
    再犯本件有期徒刑以上之罪，為累犯，審酌被告本案所涉犯
    罪類型，並非一時失慮、偶然發生，而前罪之徒刑執行無成
    效，被告對於刑罰之反應力顯然薄弱，且被告並無司法院大
    法官釋字第775號解釋意旨所指個案應量處最低法定刑，又
    無法適用刑法第59條規定減輕其刑，而應依此解釋意旨裁量
    不予加重最低本刑之情形(最高法院108年度台上字第338號
    判決意旨參照)，爰依刑法第47條第1項規定加重其刑。
  ㈢爰以行為人之責任為基礎，審酌被告前於95年間，即有因公
    共危險案件，經臺灣臺中地方檢察署檢察官以95年度速偵字
    第4591號為緩起訴處分確定(下稱第3案)；復於104年間，因
    公共危險案件，經本院以104年度豐交簡字第801號判決判處
    有期徒刑4月，併科罰金新臺幣2萬元確定，而於104年9月30
    日易科罰金執行完畢(下稱第4案)之前科，有臺灣高等法院
    被告前案紀錄表1份在卷可稽(見本院卷第13-16頁，此部分
    前科未構成累犯)，素行不佳，竟仍不顧政府機關一再宣導
    酒精成分對人之意識、控制能力具有不良影響，超量飲酒後
    會導致對週遭事物之辨識及反應能力較平常狀況薄弱，飲酒
    後騎車將對往來之公眾及駕駛人自身皆具有高度危險性，全
    民都應戒絕飲酒後騎車之劣行，亦置其過去已有因公共危險
    案件經判決有罪之前科為罔聞，第五度於飲酒後騎車上路，
    為警攔查後，測得其吐氣中所含酒精濃度為每公升0.31毫克
    ，顯見被告非但心存僥倖尤甚，既漠視自己安危，更輕視國
    家法令，罔顧參與道路交通之公眾人車往來之安全，所為甚
    為惡劣，然念及被告於犯後坦承犯行，已生悔意，所幸未肇
    事造成他人傷亡或財物損失，兼衡其國中畢業之智識程度，
    目前從事搭蓋溫室鐵架相關工作，須扶養照護患病雙親及家
    境貧寒之生活狀況，業據被告陳明在卷(見本院卷第37頁)等
    一切情狀，量處如主文所示之刑，並諭知有期徒刑如易科罰
    金，罰金如易服勞役之折算標準，以資懲儆。
據上論斷，應依刑事訴訟法第299條第1項，刑法第185條之3第1
項第1款、第47條第1項、第41條第1項前段、第42條第3項前段，
刑法施行法第1條之1第1項，判決如主文。
本案經檢察官何采蓉提起公訴，檢察官朱介斌到庭執行職務。
中　　華　　民　　國　  110　  年 　11　　月　　17　　日
　　　　　　　　　刑事第十五庭  法　官　湯有朋
以上正本證明與原本無異。
如不服本判決應於收受送達後20日內向本院提出上訴書狀，並應
敘述具體理由；其未敘述上訴理由者，應於上訴期間屆滿後20日
內向本院補提理由書（均須按他造當事人之人數附繕本）「切勿
逕送上級法院」。
　　　                        　書記官   黃美雲
中　　華　　民　　國　　110 　年　　11　　月　　17　　日
附錄本案論罪科刑法條：
刑法第185條之3第1項第1款：
駕駛動力交通工具而有下列情形之一者，處2年以下有期徒刑，
得併科20萬元以下罰金：
一、吐氣所含酒精濃度達每公升零點二五毫克或血液中酒精濃度
    達百分之零點零五以上。